臺灣士林地方法院刑事判決　　　　　　　　　　　　　九十二年度交訴字第二三號
　　公　訴　人　臺灣士林地方法院檢察署檢察官
　　被　　　告　乙○○
右列被告因違反公共危險等案件，經檢察官提起公訴（九十一年度偵字第二七三五號
），本院判決如左：
    主  文
乙○○駕駛動力交通工具肇事致人受傷而逃逸部分無罪。
被訴過失傷害部分公訴不受理。
    理  由
壹、無罪部分：
一、公訴意旨略以：被告乙○○於民國九十一年一月二十四日零時四十分許，駕駛車
    號ＣＡ—九六六六號自小客車，沿台北市北投區○○○路北往南方向行使，行經
    該路四九號前，本應注意汽車行駛不得跨越車道分隔中心線，而依當時天候晴、
    夜間有照明、路面乾燥，並無不能注意之情事，竟疏未注意，適有丙○○騎乘車
    號ＣＩＮ—Ｏ七二號重機車附載其女友何采蓉，沿該路南往北方向行駛，見狀避
    煞不及，其前車頭與乙○○駕駛之汽車車頭發生碰撞，丙○○騎乘之重機車再與
    停放在路邊之車號ＫＣ—Ｏ八二三號自小客車之左側車身擦撞，致丙○○受有左
    側腳踝挫傷、扭傷、左小腿擦傷一乘零點一公分等傷害。詎乙○○於明知其駕駛
    動力交通工具肇事後，丙○○已倒地受傷，竟仍不顧安危，未下車察看，即逕自
    駕車逃離現場，嗣經何采蓉報警處理，並由不知名之路人記下車號，始循線查獲
    ，因認被告乙○○涉犯刑法第一百八十五條之四之肇事致人受傷而逃逸罪嫌。
二、按犯罪事實應依證據認定之，無證據不得推定其犯罪事實，刑事訴訟法第一百五
    十四條第二項定有明文。又事實之認定，應憑證據，如未能發現相當證據，或證
    據不足以證明，自不能以推測或擬制之方法為裁判基礎；又認定不利於被告之事
    實，須依積極證據，苟積極證據不足為不利於被告事實之認定時，即應為有利於
    被告之認定，更不必有何有利之證據，最高法院四十年台上字第八六號、三十年
    上字第八一六號判例分別著有明文。訊據被告乙○○（下稱被告）固坦承伊是車
    號ＣＡ—九六六六號自小客車之車主，伊有使用該汽車等情，惟堅決否認右開犯
    行，辯稱：是伊姊林雪嬌無照駕駛肇事，肇事當日伊在家照顧小孩，沒有開車出
    門，若真有開車撞到人，怎會不知道，還駛離現場等語。
三、公訴人認被告涉有肇事致人受傷而逃逸之犯行，係以告訴人丙○○之指訴，證人
    丙○○、何采蓉、甲○○之證詞，並有道路交通事故調查表、交通事故談話紀錄
    表、車籍資料、診斷證明書及自小客車照片佐證，為其主要論據。惟查：(一)告訴
    人丙○○即被害人於偵查時指稱：「我騎ＣＩＮ—Ｏ七二號機車在北投復興四路
    上往三路方向，對方是汽車與我反方向，我遠遠就看到對方了，當時他開在路中
    間，橫跨雙向車道蛇行，我就往右閃避且停下，但不知為何，他就撞過來了，撞
    上我車頭，他好像有放慢速度，從照後鏡看了一下，便加速離去，都沒有下車查
    看」、「（駕駛人性別？）天色太暗，無法看出」等語，顯見車禍當時告訴人未
    看清楚肇事汽車駕駛人之外貌及性別，被告是否確係肇事汽車之駕駛人，顯非無
    疑。(二)告訴人丙○○於審理時證稱：「當時我從復興三路往山上的方向開車，我
    騎摩托車，我有注意那台車，因為對向那輛車是蛇行，我有注意到開車的那個人
    ，我有記下車型，是舊型的ＶＯＬＶＯ」、「（與被告和解時候，被告是否有承
    認車子是她開的？）沒有承認」、「（她為何要和解？）我不知道，我看她有兩
    個小孩要養，所以不想與她計較下去」「（製作筆錄時乙○○是否在場？）沒有
    」等語（見九十三年三月三日審判筆錄第十、十二、十三、十四頁）；證人何采
    蓉於審理時證稱：「（當時有無看到開車的人是男生或女生？）我沒有看到，只
    知道被撞」等語（見九十三年三月三日審判筆錄第十五頁），益徵證人丙○○、
    何采蓉確未看清楚肇事汽車駕駛人之外貌及性別，其等證詞尚難採為不利於被告
    之認定。(三)被告係車號ＣＡ—九六六六號自小客車之所有人（車主），業據被告
    供述明確，且經證人甲○○證述屬實，並有車籍資料在卷可稽，但汽車所有人與
    汽車駕駛人有間。再參諸證人甲○○於審理時證稱：「（車號ＣＡ—九六六六號
    車是誰在使用？）大部分是我在使用」、「（九十一年一月間車子是你在開或是
    乙○○在開？）都有」、「（乙○○平常晚上是否都在家照顧小孩，有無出去？
    ）很少，因為她要照顧小孩」、「（乙○○晚上出去你是否知道出去做何事？）
    據我所知應該沒有那麼晚出去，因為小孩在家」、「（九十一年一月份的時候小
    孩大的幾歲？）一、兩歲」、「（小的幾歲？）剛出生」、「晚上用車是否你比
    較有可能？）是」等語（見九十三年三月三日審判筆錄第四至七頁、第九頁），
    且本案肇事時間為凌晨零時四十分許，正值深夜，證人甲○○或係肇事汽車駕駛
    人，亦有可能，尚難以被告係汽車所有人，即推定其為肇事汽車之駕駛人。(四)被
    告於警詢及偵查中均未辯稱其姊林雪嬌借車情事，於審理時始辯稱是其姊林雪嬌
    借用其車肇事，而林雪嬌已於九十一年十月間過世，業據被告供明在卷，被告此
    項辯解非無疑竇，自難採信，但亦尚難據此採為不利於被告之認定。又Ｚ000
    000000行動電話係被告在使用，業據被告供明在卷，且九十一年一月二十
    三日二十時二十八分有通話四百九十四秒，基地台位置在臺北縣淡水鎮小坪頂國
    華高爾夫球場，亦有通聯紀錄在卷可憑，或可證明被告當時人在淡水或北投附近
    使用行動電話通話等情，但不足以證明九十一年一月二十四日零時四十分被告有
    前揭駕車致人受傷而逃逸之犯行。至被告與告訴人丙○○就過失傷害部分達成民
    事和解，被告並未承認其為肇事者，業據告訴人證述明確，姑不論被告和解原因
    為何，其和解行為並非被告犯罪之直接證據，要難採為論罪科刑之基礎。
四、綜上所述，公訴人所舉之證據，尚不足以證明被告有公訴人所指肇事致人受傷而
    逃逸之事實。此外，本院復查無其他積極證據足資證明被告有公訴人所指之犯行
    ，被告犯罪尚屬不能證明，應為其無罪之諭知，以昭公允。
貳、不受理部分：
一、公訴意旨另以：被告乙○○於民國九十一年一月二十四日零時四十分許，駕駛車
    號ＣＡ—九六六六號自小客車，沿台北市北投區○○○路北往南方向行使，行經
    該路四九號前，本應注意汽車行駛不得跨越車道分隔中心線，而依當時天候晴、
    夜間有照明、路面乾燥，並無不能注意之情事，竟疏未注意，適有丙○○騎乘車
    號ＣＩＮ—Ｏ七二號重機車附載其女友何采蓉，沿該路南往北方向行駛，見狀避
    煞不及，其前車頭與乙○○駕駛之汽車車頭發生碰撞，丙○○騎乘之重機車再與
    停放在路邊之車號ＫＣ—Ｏ八二三號自小客車之左側車身擦撞，致丙○○受有左
    側腳踝挫傷、扭傷、左小腿擦傷一乘零點一公分等傷害，因認被告涉犯刑法第二
    百八十四條第一項之過失傷害罪嫌。
二、按告訴乃論之罪，告訴人於第一審辯論終結前得撤回其告訴，又告訴經撤回者，
    應諭知不受理之判決，刑事訴訟法第二百三十八條第一項、第三百零三條第三款
    分別定有明文。
三、查本件告訴人丙○○告訴被告乙○○犯過失傷害案件，起訴書認被告係觸犯刑法
    第二百八十四條第一項前段之過失傷害罪，依同法第二百八十七條前段之規定，
    須告訴乃論。茲據告訴人丙○○於九十二年十一月十二日在本院準備程序時當庭
    撤回其告訴（見當日準備程序筆錄），依照首開說明，此部分爰不經言詞辯論，
    逕為不受理之諭知。
據上論斷，應依刑事訴訟法第三百零一條第一項、第三百零三條第三款、第三百零七
條，判決如主文。
本案經檢察官楊秀枝到庭執行職務。
中　　　華　　　民　　　國　　九十三　　年　　　五　　　月　　  五  　　日
                              臺灣士林地方法院刑事第四庭
                                  審判長法　官　林　秀　鳳
　　                                    法  官  許  碧  惠
                                        法  官  周  明  鴻
右正本證明與原本無異。
如不服本判決，應於判決送達後十日內，向本院提出上訴狀。
                                        書記官  丁  梅  芬
中　　　華　　　民　　　國　　九十三　　年　　　五　　　月　　 十一   　日
